臺灣屏東地方法院刑事判決　　　　　　　　　　　　　　九十一年度易字第九八號
　　公　訴　人　臺灣屏東地方法院檢察署檢察官
　　被　　　告　乙○○
右列被告因傷害等案件，經檢察官提起公訴（九十年度偵字第四六三八號），本院判
決如左︰
    主  文
乙○○傷害人之身體，處拘役拾日，如易科罰金，以佰元折算壹日。
    事  實
一、乙○○於民國九十年六月二十七日上午十時十四分許（公訴人誤載為上午十時十
    五分），在屏東縣東港鎮○○街二一之七號甲○○○所經營之小吃部，因消費未
    付款而發生爭執，乙○○竟基於傷害人身體之犯意，先與甲○○○發生拉扯，嗣
    將酒瓶摔落地上，又與甲○○○拉扯多次後，以手打甲○○○之臉頰，致甲○○
    ○受有左臉及頸部挫傷等傷害。
二、案經被害人甲○○○訴由屏東縣警察局東港分局報請臺灣屏東地方法院檢察署檢
    察官偵查起訴。
    理  由
一、訊據被告乙○○固坦承與甲○○○發生爭執及以手揮到被害人甲○○○之事實，
    惟矢口否認有何前揭犯行，並辯稱：不是故意打，係不小心揮到的云云。經查：
    上揭事實業經被害人甲○○○指述綦詳，且全部之拉扯過程，亦經本院勘驗該扣
    案之錄影帶，有勘驗筆錄在卷可稽，被告與被害人既發生多次拉扯，如係不小心
    揮到，其傷勢應係在手部，抑或身體，而被害人之傷勢卻在左臉及頸部，顯係故
    意行為所造成，被告辯稱：伊係不小心揮到云云，自無足採。此外，復有輔英技
    術學院附設醫院疾病診斷證明書在卷可資佐證，本件事證已臻明確，被告犯行洵
    堪認定，應依法論科。
二、核被告乙○○所為，係犯刑法第二百七十七條第一項之普通傷害罪。爰審酌被告
    僅因細故即與人發生爭執而傷害人身體之犯罪動機、目的、手段、被害人所受之
    傷害，及其犯罪後態度等一切情狀，量處如主文所示之刑，並諭知易科罰金之折
    算標準示懲。
三、至於公訴人認被告另涉犯刑法第三百零五條之恐嚇危害安全罪之犯罪事實部分。
    惟按犯罪事實應依證據認定之，無證據不得推定其犯罪事實；不能證明被告犯罪
    者，應諭知無罪之判決，刑事訴訟法第一百五十四條、第三百零一條第一項分別
    定有明文。又告訴人之告訴，係以使被告受刑事訴追為目的，是其陳述是否與事
    實相符，仍應調查其他證據以資審認，最高法院五十二年台上字第一三００號著
    有判例。再者，刑事訴訟法上所謂犯罪事實之證據，係指足以認定被告確有犯罪
    行為之積極證據而言，該項證據且須適合於被告犯罪事實之認定，始得採為斷罪
    之資料；如未能發現相當之證據或證據不足以證明時，自不能以推測或擬制之方
    法，以為裁判基礎，此有最高法院二十九年上字第三一０五號、五十三年台上字
    第二七五０號及四十年台上字第八六號判例可資參照。訊據被告堅詞否認涉有前
    揭恐嚇危害安全之犯行。經查：本院以四格分割之電視畫面播放本件錄影帶，除
    有拉扯、將酒瓶摔地上，以手打被害人臉頰，及被告以右手指地面，狀似罵人之
    姿態等畫面外，並無聲音之呈現，公訴人指訴此部分之犯行，除告訴人之指述外
    ，並無其他積極證據可資佐證，被告此部分犯罪尚屬不能證明，爰應為其無罪之
    諭知，惟此部分公訴人認與前揭論罪科刑部分有方法結果牽連之裁判上一罪關係
    ，爰不另為無罪之諭知，附此敘明。
據上論斷，應依刑事訴訟法第二百九十九條第一項前段，刑法第二百七十七條第一項
、第四十一條第一項，罰金罰鍰提高標準條例第一條前段、第二條，判決如主文。
本案經檢察官林津鋒到庭執行職務
中      華      民      國      九十一      年    三    月      五      日
                                      臺灣屏東地方法院刑事第二庭
                                          審判長法  官  吳永宋
                                                法  官  郭書豪
                                                法  官  李淑惠
右正本證明與原本無異。
如不服本判決應於收受本判決後送達後十日內向本院提出上訴書狀，其未敘述上訴理
由者，並得於提起上訴後十日內向本院補提理由書狀（均須按他造當事人之人數附繕
本 ）「切勿逕送上級法院」
                                          書記官        魏慧夷
中      華      民      國      九十一      年   三     月     五       日
附錄論罪法條
刑法第二百七十七條
 (普通傷害罪)
傷害人之身體或健康者，處三年以下有期徒刑、拘役或一千元以下罰金。
犯前項之罪因而致人於死者，處無期徒刑或七年以上有期徒刑；致重傷者，處三年以
上十年以下有期徒刑。
